【裁判字號】    99,易,2075
【裁判日期】    991215
【裁判案由】    竊盜
【裁判全文】
臺灣高雄地方法院刑事判決              99年度易字第2075號
公  訴  人  臺灣高雄地方法院檢察署檢察官
被      告  康來福
上列被告因竊盜案件，經檢察官提起公訴（99年度偵字第4695號
），本院判決如下：
    主  文
康來福犯攜帶兇器竊盜未遂罪，處有期徒刑肆月，如易科罰金，
以新臺幣壹仟元折算壹日。扣案鐵撬、三頭扳手及鐵鋸各壹支均
沒收。
    事  實
一、康來福於民國99年1 月29日23時許，騎乘機車攜帶客觀上足
    供兇器使用之鐵撬、三頭扳手及鐵鋸各1 支，行經劉雄源服
    務之海軍陸戰隊指揮部軍眷服務組所管理之高雄市左營區勵
    志新村261 號時，見無人看管，竟意圖為自己不法之所有，
    基於竊盜之犯意，持上開鐵撬、三頭扳手及鐵鋸各1 支進入
    上址內，並以將鐵門上之螺絲、螺帽拆卸之方式，著手竊取
    該址鐵門。惟康來福尚未及拆卸下該址鐵門，即於同日23時
    20分許，經高雄市政府警察局左營分局啟文派出所副所長鄭
    智中、警員柳萬年據報前往上址當場查獲，致未得逞，並扣
    得已拆卸下之壁虎螺絲1 支、螺帽墊片4 個、門鈕螺帽9 個
    （均已發還王信欽領回）及康來福所有供行竊所用之鐵撬、
    三頭扳手、鐵鋸各1 支。
二、案經劉雄源訴由高雄市政府警察局左營分局移送臺灣高雄地
    方法院檢察署檢察官起訴。
    理  由
壹、證據能力之認定：
    按被告以外之人於審判外之陳述，雖不符刑事訴訟法第159
    條之1 至第159 條之4 之規定，而經當事人於審判程序同意
    作為證據，法院審酌該言詞陳述或書面陳述作成時之情況，
    認為適當者，亦得為證據；當事人、代理人或辯護人於法院
    調查證據時，知有第159 條第1 項不得為證據之情形，而未
    於言詞辯論終結前聲明異議者，視為有前項之同意，刑事訴
    訟法第159 條之5 定有明文。經查，本判決所引用之各項證
    據資料，其屬於被告以外之人於審判外之陳述者，均據本院
    於調查證據程序逐一提示並告以要旨，檢察官、被告均知該
    等證據為被告以外之人之審判外陳述，已表示同意作為證據
    （見院一卷第17頁正面、院二卷第15頁反面）及均未於言詞
    辯論終結前聲明異議，本院審酌上開證據作成時之情況，亦
    無不當取供等情形，認為以之作為本案之證據亦屬適當，依
    刑事訴訟法第159 條之5 規定，應有證據能力。
貳、實體方面：
一、訊據被告康來福矢口否認有上揭攜帶兇器竊盜未遂犯行，並
    辯稱：伊當天係前往現場餵狗，扣案扳手在現場已經2 天，
    不是伊帶去的，又鐵門變賣無法賣多少錢，且鐵門那麼重，
    伊如何載，伊沒有竊盜云云。惟查：
  (一)上揭犯罪事實，業據被告於本院審理時坦承：伊於99年1 月
    29日23時許，有騎乘機車攜帶鐵撬1 支，前往劉雄源服務之
    海軍陸戰隊指揮軍眷服務組所管理之高雄市左營區勵志新村
    261 號等情而不爭執（見院一卷第16頁），並經告訴代理人
    王信欽警詢中指訴：勵志新村261 號確定是已經徵收點交之
    軍方財產沒錯，勵志新村261 號內之鐵門，約值新臺幣（下
    同）500 元等語明確（見警卷第11至13頁），及經證人（即
    高雄市政府警察局左營分局啟文派出所副所長）鄭智中於偵
    訊及本院審理時證稱：99年1 月29日23時在值勤，勤務指揮
    中心通報有人在勵志新村260 號竊取東西，有人在敲敲打打
    ，伊接到通報就趕快趕過去，跟伊一起去的就是柳萬年，伊
    等進去，被告也看到伊等進去，所以他就出來，伊進去後看
    到鎖門的螺絲上方有三角扳手，伊沒有看到被告在敲敲打打
    ，可是被告拔下來的螺絲已經掉在地上；伊等發現被告時，
    被告在院子準備進入客廳的那個門前面站著，伊等有拿手電
    筒做整個環境的巡察，發現1 袋塑膠袋裝著工具放在地上，
    現場遺留的犯罪工具，就是門上面插著的那個工具，及拆下
    的螺絲、螺帽等語甚詳（見偵卷第18至20頁）；證人（即警
    員）柳萬年於偵訊中亦證稱：99年1 月29日23時是在值勤，
    有人打110 報案，勤務指揮中心通知伊等，有人在勵志新村
    261 號竊取東西，有人在敲敲打打，伊等接到通報就趕快趕
    過去，跟伊一起去的就是鄭智中，鄭智中的位置可以看到被
    告，他叫被告出來，伊只有看到門的螺絲上方有三頭扳手等
    語明確（見偵卷第19、20頁），復有執行職務報告書1 份（
    見警卷第3 頁）、扣押筆錄、扣押物品目錄表、贓物認領保
    管單各1 份（見警卷第20至23、25頁）、現場照片4 張（見
    警卷第26、27頁），可資佐憑。
  (二)被告雖以前揭情詞置辯。惟查：
  １、本案是勤務指揮中心通報有人在勵志新村261 號竊取東西
      及敲敲打打，警員鄭智中、柳萬年接到通報後立即趕往現
      場，在現場當場查獲被告，且查獲當時三角扳手仍插在鎖
      住鐵門之螺絲上，被告所站的位置是在上址院子準備進入
      客廳門的前面，而被告腳後跟的位置，擺放鐵鋸、螺絲及
      塑膠袋，警員到場時，被告趕快要離開，準備要逃走，現
      場沒有發現狗飼料，亦無發現其他人等情，業據證人即警
      員鄭智中於偵、審中證述甚詳在卷（見偵卷第18往20頁、
      院二卷第29頁反面至32頁），核與證人即警員柳萬年於偵
      訊中證述之情節相符（見偵卷第19、20頁），亦與被告於
      警詢中供承：警方是在高雄市勵志新村261 號逮捕伊，現
      場沒有其他人在場，鐵撬是伊帶去的等語相符（見警卷第
      5 頁），並有執行職務報告書1 份（見警卷第3 頁）、現
      場照片4 張（見警卷第26、27頁）、扣押筆錄、扣押物品
      目錄表各1 份（見警卷第20至23頁）、高雄市政府警察局
      左營分局受理各類案件紀錄表1 紙（見院二卷第48頁反面
      ），可資佐憑，此部分事實，自堪以認定。是由本案上開
      查獲當時情形觀之，被告於深夜時間進入他人處所，並攜
      帶鐵撬，已違一般常情，且副所長鄭智中、警員柳萬年係
      據民眾報案有人在勵志新村261 號行竊及敲敲打打後，立
      即趕往現場，當場僅查獲被告，並無發現其他人，且當時
      竊賊之行竊工具仍插在鎖門的螺絲上方，被告所站位置與
      鐵門及查扣物品即鐵鋸、螺絲等物均甚接近，被告於警員
      到場時並趕著要離去及準備逃走等情，加以綜合判斷，自
      足以證明被告於案發當時，係在高雄市左營區勵志新村26
      1 號竊取鐵門，惟未及得手，即為警當場查獲，被告上開
      所辯：伊當天係前往現場餵狗，伊沒有竊盜云云，與上揭
      事證不符，本院自難採信。
  ２、證人康來祥（即被告弟弟）於本院審理時雖證稱：伊有交
      待被告當晚去餵狗等語。然查，由本案查獲當時情形加以
      綜合判斷，已足以證明被告於案發當時，係在高雄市左營
      區勵志新村261 號竊取鐵門，惟未及得手，即為警查獲（
      詳上述），而證人康來祥之證述，僅足以證明其有囑託被
      告去餵食棄犬，並不能證明被告沒有偷竊之犯行。又證人
      即里長張小玲於本院審理時亦證稱：伊記得伊穿過261 號
      的大門就往前進，然後再穿過一個門，就是照片編號1 ，
      後面都是通的，但是那個時候，伊沒有看到有工具；伊去
      的時候，沒有看到鋸子、塑膠袋之類的東西，如果伊等進
      去有看到這些東西，會很突兀，警員應該也會說怎麼有這
      些東西等語明確（見院二卷第54頁反面）。是縱使證人張
      小玲於案發當日中午有前往現場，然依證人張小玲上開證
      述之情，亦沒有看到案發現場有工具及裝有螺帽墊片等物
      之塑膠袋留在現場；另衡諸常情，其他竊賊亦無將行竊工
      具留在現場之理，是被告辯稱：扣案扳手在那邊已經2 天
      ，不是伊帶去的云云，並無法提出證據以實其說，且與上
      揭事證不符，本院自難採信。
  ３、至被告另辯稱：鐵門變賣無法賣多少錢，且鐵門那麼重，
      伊如何載云云。惟查，竊賊竊取價值不高之物加以變賣，
      比比皆是，並非少見，且被告於案發當時經濟狀況很糟糕
      ，離婚又沒有工作乙節，並經證人康來祥於本院審理時證
      述明確在卷（見院二卷第18頁）。另根據被告之前案紀錄
      ，被告曾有竊取澎澎沐浴乳1 瓶、德恩奈牙膏1 條、滷牛
      筋1 包等價值低微之物品，亦曾竊取施工用之鋼筋放在機
      車腳踏板上，而為警查獲等事實，有臺灣高雄地方法院檢
      察署檢察官89年度偵字第6196號聲請簡易判決處刑書1 份
      、臺灣桃園地方法院檢察署檢察官91年度偵字第2653號、
      95年度偵字第3515號聲請簡易判決處刑書共2 份及臺灣高
      等法院被告前案紀錄表1 份在卷可稽（見院二卷第4 、5
      、62至64頁），是被告以上開情詞，否認其有上揭事實欄
      所載竊盜犯行，亦非可採。
  (三)綜上所述，本案事證明確，被告前揭所辯，為犯後飾卸之詞
    ，不足採信，被告有事實欄所載攜帶兇器竊盜未遂犯行，堪
    以認定，應予依法論科。
三、按刑法上所謂兇器，其種類並無限制，凡客觀上對於人之生
    命、身體、安全構成威脅，具有危險性之兇器均屬之，且祇
    須行竊時攜帶此種具有危險性之兇器為已足，並不以攜帶之
    初有行兇之意圖為必要（最高法院79年度台上字第5253號判
    例意旨參照）。經查，被告攜以行竊之鐵撬、鐵鋸、三頭扳
    手各1 支，全部（指鐵撬、三頭扳手）或部分（指鐵鋸）為
    金屬材質，質地堅硬等情，業經本院當庭勘驗在卷（見院二
    卷第32頁反面），以之揮擊，客觀上足以對人之身體、安全
    構成威脅，顯為具有危險性之兇器無訛。是核被告所為，係
    犯刑法第321 條第2 項、第1 項第3 款之攜帶兇器竊盜未遂
    罪。被告已著手於犯罪行為之實行，而未至竊得財物之結果
    ，為未遂犯，應依刑法第25條第2 項之規定減輕其刑。爰審
    酌被告前有竊盜、公共危險前科之素行（不構成累犯），有
    臺灣高等法院被告前案紀錄表1 份在卷可按，其不思正途以
    獲取所需，竟攜帶鐵撬等工具欲竊取他人所有之鐵門，所為
    自應受相當之刑事非難。兼衡以被告所欲竊取之鐵門價值不
    高（約僅500 元），且尚未竊得財物，惟被告犯後未能誠實
    以對，尚乏知錯悔改之意及其犯罪之動機、目的、手段、智
    識程度、生活狀況暨檢察官對本案科刑範圍之意見（有期徒
    刑6 月）等一切情狀，認檢察官上開求處之刑，稍屬過重，
    爰量處如主文所示之刑，並諭知如易科罰金之標準，以資懲
    儆。扣案鐵撬、三頭扳手、鐵鋸各1 支，雖被告否認三頭扳
    手、鐵鋸為其所有，而僅承認鐵撬為其所有（見院二卷第57
    頁反面），然案發當日僅被告在現場，且由本案查獲當時情
    形加以判斷（詳上述），應堪認上開工具均屬被告所有，且
    係供本案犯罪所用之物，爰依刑法第38條第1 項第2 款規定
    ，予以宣告沒收。
據上論斷，應依刑事訴訟法第299 條第1 項前段，刑法第321 條
第2 項、第1 項第3 款、第25條第2 項、第41條第1 項前段、第
38條第1 項第2 款，判決如主文。
本案經檢察官陳秉志到庭執行職務。
中    華    民    國    99    年    12    月    15    日
                  刑事第五庭  法  官  林永村
以上正本證明與原本無異。
如不服本判決，應於判決送達後10日內，向本院提出上訴狀。
中    華    民    國    99    年    12    月    15    日
                              書記官  王珮樺
附錄本案論罪科刑之法條
中華民國刑法第321條
（加重竊盜罪）
犯竊盜罪而有左列情形之一者，處6 月以上、5 年以下有期徒刑
：
一、於夜間侵入住宅或有人居住之建築物、船艦或隱匿其內而犯
    之者。
二、毀越門扇、牆垣或其他安全設備而犯之者。
三、攜帶兇器而犯之者。
四、結夥三人以上而犯之者。
五、乘火災、水災或其他災害之際而犯之者。
六、在車站或埠頭而犯之者。
前項之未遂犯罰之。

司法院資訊處製作；財團法人民間司法改革基金會備份。
